臺灣臺中地方法院刑事裁定　　　　　　 96年度交聲字第393號
原處分機關　交通部公路總局臺中區監理所臺中市監理站
異　議　人
即受處分人　弘明實業股份有限公司
代　表　人　乙○○
上列異議人即受處分人因違反道路交通管理處罰條例案件，對於
交通部公路總局臺中區監理所臺中市監理站民國96年4月17日所
為之裁決（裁監稽違字第裁61-GD0000000、61-GD0000000號裁決
書），聲明異議，本院裁定如下：
    主  文
異議駁回。
    理  由
一、原處分意旨略以：受處分人即異議人（下稱異議人）弘明實
    業股份有限公司（乙○○為代表人）所有之車號HNY-135號
    重型機車，於民國96年3月14日19時10分許，行經臺中市○
    ○路口處，因「行經有燈光號誌管制之交岔路口闖紅燈（自
    雙十路往北屯方向行駛橫越興進路直行）」，「違反處罰條
    例之行為，拒絕停車接受稽查而逃逸（雙十路迴轉並右轉興
    進路又右轉三民路逃逸）」違規，為臺中市警察局第二分局
    育才派出所依違反道路交通管理處罰條例第53條第1項、第
    60條第1項規定逕行舉發，嗣異議人96年3月22日向交通部公
    路總局臺中區監理所臺中市監理站（下稱原處分機關）提出
    申訴，經原處分機關函詢舉發機關調查結果及異議人被通知
    後未於應到案日期前，檢附資料告知應歸責人，仍認異議人
    有前開違規事實，原處分機關乃依道路交通管理處罰條例第
    53條第1項、第60條第1項、第85條及違反道路交通管理事件
    統一裁罰基準及處理細則第36條之規定，裁處最低罰鍰新臺
    幣4,800元等語。
二、聲明異議意旨略以：本件警察所舉發的違規事件時間，當日
    異議人代表人乙○○到花蓮出差辦事不可能在臺中市違規，
    該車號HNY-135號重型機車放置家中並未外借他人，員警應
    為誤判，爰此聲明異議。
三、按汽車駕駛人，行經有燈光號誌管制之交岔路口闖紅燈者，
    處新臺幣1,800元以上5,400元以下罰鍰；汽車駕駛人，駕駛
    汽車有違反本條例之行為，經交通勤務警察或依法令執行交
    通稽查任務人員制止時，不聽制止或拒絕停車接受稽查逃逸
    者，處新臺幣3,000元以上6,000元以下罰鍰，道路交通管理
    處罰條例第53條第1項、第60條第1項訂有明文。次按，汽車
    駕駛人有闖越紅燈、不服指揮稽查而逃逸之情形，當場不能
    或不宜攔截製單舉發者，得逕行舉發；逕行舉發，應記明車
    輛車牌號碼、車型等可資辨明之資料，以汽車所有人為被通
    知人製單舉發；本條例之處罰，受舉發違反道路交通管理事
    件之受處罰人，認為受舉發之違規行為應歸責他人者，應於
    舉發違反道路交通管理事件通知單應到案日期前，檢附相關
    證據及應歸責人相關證明文件，向處罰機關告知應歸責人，
    處罰機關應即另行通知應歸責人到案依法處理；逾期未依規
    定辦理者，仍依本條例各該違反條款規定處罰，道路交通管
    理處罰條例第7條之2第1項、第3項、第85條第1項亦訂有明
    文。
四、經查：
  (一)本件異議人弘明實業股份有限公司所有之車號HNY-135號重
    型機車於96年3月14日19時10分許，經人騎乘行經臺中市○
    ○路與興進路口處，因「行經有燈光號誌管制之交岔路口闖
    紅燈（自雙十路往北屯方向行駛橫越興進路直行）」、「違
    反處罰條例之行為，拒絕停車接受稽查而逃逸（雙十路迴轉
    並右轉興進路又右轉三民路逃逸）」等違規事由，為臺中市
    警察局第二分局育才派出所製開中市警交字第GD0000000、G
    D0000000號舉發通知單等情，業據本案舉發員警於原舉發單
    位以96年4月10日中分二警交字第0960009078號函中說明：
    執勤員警於96年3月14日19時10分許，在臺中市○○路與興
    進路口，發現車號HNY-135號重型機車由雙十路（南往北方
    向）闖紅燈橫越興進路直行，當時員警位於該車後方，見狀
    即鳴警笛並隨即於育仁國小前攔查該車，惟該車卻調頭由雙
    十路右轉興進路再轉三民路逃逸，當時該車駕駛還轉頭看員
    警是否在後繼續追逐，因員警恐繼續追逐將影響駕駛人及用
    路人之安全，故放棄追逐，遂當場記下車號、車種顏色，經
    返回駐地後查詢電腦確認登錄之車籍無誤後始依法逕行舉發
    等語，並有該函及上開舉發通知單二紙在卷可稽，並經本件
    承辦員警甲○○於本院調查時當庭具結證述綦詳。
  (二)是依上開證據顯示，並參酌證人甲○○於本院所證述：當時
    伊所駕駛之巡邏車是位於異議人所有之上開機車後方等紅燈
    ，伊親眼目擊上開機車之駕駛人（為中年男性）連續闖越兩
    個紅燈，伊當時即有用無線電向派出所內值班人員查證上開
    機車之車籍資料，查詢結果車牌號碼、所有人名稱、廠牌、
    型號、顏色等，都與伊現場目擊對象完全相同，當時雖為下
    班時間，但興進路上車輛不多，到轉進三民路後才往來交通
    繁忙等情，足見證人甲○○並無誤認或誤記該違規機車之車
    牌號碼之可能，故上開重型機車之駕駛人確有於舉發時間、
    地點違反號誌管制闖越紅燈及不服指揮稽查而逃逸之情，堪
    可認定。雖異議人代表人乙○○辯稱：伊當日到花蓮出差，
    不在臺中云云，並提出臺灣鐵路局瑞穗站到花蓮站「普快列
    車」車票影本一張，惟本案為依車牌號碼逕行舉發之案件，
    縱令異議人代表人乙○○並非當時違規駕駛之人，然異議人
    所提出的證據既不能證明異議人確未將該車出借他人使用而
    有前揭違規情事，復未於舉發違反道路交通管理事件通知單
    應到案日期前，檢附相關證據及應歸責人相關證明文件，向
    處罰機關告知應歸責人，則執勤員警本其維護交通秩序及道
    路安全職責所為之上述舉發，自應受到合法、正確的推定。
  (三)縱上所述，異議人前開所辯，顯無可採，從而，原處分機關
    依道路交通管理處罰條例第53條第1項、第60條第1項規定，
    裁處異議人罰緩新臺幣4,800元，並無違誤，本件異議經核
    無理由，應予駁回。
五、據上論斷，應依道路交通管理處罰條例第87條第2項，道路
    交通案件處理辦法第19條，裁定如主文。
中　　華　　民　　國　　96　　年　　12　　月　　31　　日
                      交通法庭  法  官  廖慧如
上正本證明與原本無異。
如不服本裁定應於送達後五日內向本院提出抗告狀。
                                書記官  王美珍
中　　華　　民　　國　　96　　年　　12　　月　　31　　日
